【裁判字號】    97,訴,752
【裁判日期】    970915
【裁判案由】    違反毒品危害防制條例
【裁判全文】
臺灣新竹地方法院刑事判決               97年度訴字第752號
公  訴  人  臺灣新竹地方法院檢察署檢察官
被      告  甲○○
                    現於臺灣新竹監獄另案執行中
上列被告因違反毒品危害防制條例案件，經檢察官提起公訴（97
年度毒偵字第760號），本院依簡式審判程序判決如下：
   主  文
甲○○施用第一級毒品，累犯，處有期徒刑玖月，扣案之第一級
毒品海洛因參包（驗餘淨重共計零點貳玖玖公克）沒收銷燬，包
裝袋參個沒收；又施用第二級毒品，累犯，處有期徒刑捌月，扣
案之第二級毒品安非他命參拾柒包（毛重共計貳拾貳點柒公克）
沒收銷燬，包裝袋參拾柒個、吸食器壹組、玻璃球壹個均沒收。
應執行有期徒刑壹年參月，扣案之第一級毒品海洛因參包（驗餘
淨重共計零點貳玖玖公克）、第二級毒品安非他命參拾柒包（毛
重共計貳拾貳點柒公克）沒收銷燬，包裝袋肆拾個、吸食器壹組
、玻璃球壹個均沒收。
   事  實
一、甲○○曾於民國94年間因違反毒品危害防制條例之施用第二
    級毒品案件，經本院竹北簡易庭以94年度竹北簡字第243 號
    判決判處有期徒刑6 月。復於同年間再因違反毒品危害防制
    條例之施用第二級毒品案件，經本院新竹簡易庭以94年度竹
    簡字第1056號判決判處有期徒刑6 月。另於95年間又因違反
    毒品危害防制條例之施用第一級、第二級毒品案件，經本院
    以95年度訴字第514 號判決分別判處有期10月、10月，並定
    應執行刑為有期徒刑1 年8 月，嗣經本院以96年度聲減字第
    778 號裁定各減刑為有期徒刑5 月、5 月，並定應執行刑為
    有期徒刑10月，再與前2 案接續執行執行，於96年11 月9日
    縮刑假釋出監，97年1 月27日假釋期滿未經撤銷假釋而執行
    完畢。
二、甲○○曾於91及92年間，因違反毒品危害防制條例之施用第
    二級毒品案件，先後經本院以91年度毒聲字第718 號、92
    年度毒聲字第157 號裁定送觀察、勒戒後，均認無繼續施用
    毒品之傾向，分別於91年7 月19日、92年6 月27日執行完畢
    而釋放出所，並由台灣新竹地方法院檢察署檢察官分別以91
    年度毒偵字第911 號、92年度毒偵字第165 號為不起訴處分
    確定。
三、詎甲○○仍無法戒除毒癮，於前案觀察勒戒執行完畢釋放後
    5 年內，復基於施用第一級毒品海洛因及第二級毒品安非他
    命之犯意，於97年4 月13日下午6 時許，在其位於新竹市○
    ○路13號之租屋處，以將第一級毒品海洛因放入玻璃球內燒
    烤再吸取所產生之煙霧方式，施用第一級毒品海洛因1 次；
    另於翌日即97年4 月14日凌晨1 時許在上址，以將安非他命
    放入玻璃球內燒烤再吸取所產生之煙霧方式，施用第二級毒
    品安非他命1 次。嗣於97年4 月14日上午8 時30分許，在上
    址為警查獲，當場扣得第一級毒品海洛因3 包（驗餘淨重合
    計0.299 公克）、第二級毒品安非他命37包（毛重合計22.7
    公克）、其所有供施用安非他命用之吸食器1 組、玻璃球1
    個，經採集其尿液送驗結果，呈嗎啡（海洛因之代謝物）、
    安非他命、甲基安非他命陽性反應。
四、案經新竹縣政府警察局竹東分局報告台灣新竹地方法院檢察
    署檢察官偵查起訴。
   理  由
一、本件被告所犯施用第一級毒品及第二級毒品罪，非死刑、無
    期徒刑、最輕本刑為3 年以上有期徒刑之罪，被告於本院準
    備程序進行中，就被訴事實為有罪之陳述，經本院合議庭認
    合於刑事訴訟法第273 條之1 之規定，裁定進行簡式審判程
    序，合先敘明。
二、上開事實，業經被告甲○○於偵查中、本院行準備程序及簡
    式審判程序中自白不諱，且有前揭毒品及施用第二級毒品安
    非他命之器具扣案可稽，而被告為警查獲所採集之尿液（代
    號為52），經詮昕科技股份有限公司（下稱詮昕公司）檢驗
    結果，呈海洛因經人體代謝後之嗎啡陽性反應暨安非他命、
    甲基安非他命陽性反應，此有新竹縣政府警察局毒品犯罪嫌
    疑人尿液採驗作業管制紀錄暨詮昕公司97年4 月28日之濫用
    藥物尿液檢驗報告附卷可稽（參偵卷第100 、101 頁）。又
    該3 包海洛因經送請交通部民用航空局航空醫務中心鑑定結
    果，確含有海洛因成份，此有該中心97年5 月14日航藥鑑字
    第097250 6號鑑定書附卷可憑（參同前偵卷第113 頁），是
    認被告上開自白內容應與事實相符，其施用第一級毒品海洛
    因、第二級毒品安非他命等犯行，均堪予認定。
三、被告曾於91及92年間，因違反毒品危害防制條例之施用第二
    級毒品案件，先後經本院以91年度毒聲字第718 號、92年度
    毒聲字第157 號裁定送觀察、勒戒後，均認無繼續施用毒品
    之傾向，分別於91年7 月19日、92年6 月27日執行完畢而釋
    放出所，此有台灣高等法院被告前案紀錄表附卷可參，被告
    本次施用毒品時間分別為97年4 月13日、4 月14日，乃在前
    案最後1 次執行觀察勒戒完畢5 年內，自應依法予以論罪科
    刑。
四、核被告所為，係犯毒品危害防制條例第10條第1 項之施用第
    一級毒品罪、同條例第10條第2 項之施用第二級毒品罪。其
    分別持有第一級毒品海洛因、第二級毒品安非他命之低度行
    為，各為其施用第一級毒品海洛因、第二級毒品安非他命之
    高度行為所吸收，皆不另論罪。被告所犯之施用第一級毒品
    罪及施用第二級毒品罪，犯意各別，行為互殊，且犯罪構成
    要件不同，應予分論併罰。又被告曾於94年間因違反毒品危
    害防制條例之施用第二級毒品案件，經本院竹北簡易庭以94
    年度竹北簡字第243 號判決判處有期徒刑6 月。復於同年間
    再因違反毒品危害防制條例之施用第二級毒品案件，經本院
    新竹簡易庭以94年度竹簡字第1056號判決判處有期徒刑6 月
    。另於95年間又因違反毒品危害防制條例之施用第一級、第
    二級毒品案件，經本院以95年度訴字第514 號判決分別判處
    有期10月、10月，並定應執行刑為有期徒刑1 年8 月，嗣經
    本院以96年度聲減字第778 號裁定各減刑為有期徒刑5 月、
    5 月，並定應執行刑為有期徒刑10月，再與前2 案接續執行
    執行，於96年11月9 日縮刑假釋出監，97年1 月27日假釋期
    滿未經撤銷假釋而執行完畢，有臺灣高等法院被告前案紀錄
    表附卷可佐，被告前受有期徒刑之執行完畢後，其於5 年以
    內故意再犯本件有期徒刑以上之2 罪，皆為累犯，應依刑法
    第47條第1 項之規定，均加重其刑。爰審酌被告無視法令之
    禁止，前已因施用毒品案件，經裁定送觀察勒戒後，竟再度
    施用足以導致精神障礙及生命危險之成癮性毒品，顯無悔改
    之意，兼以施用毒品所生危害以自戕健康為主，及其犯後坦
    承犯行等一切情狀，量處如主文所示之刑，並定其應執行之
    刑，以示懲儆。
五、扣案之第一級毒品海洛因3 包（驗餘淨重合計0.299 公克）
    及第二級毒品安非他命37包（毛重合計22.7公克）均屬毒品
    危害防制條例第2 條第2 項所管制之毒品，應依毒品危害防
    制條例第18條第1 項前段宣告沒收銷燬。其餘扣案之安非他
    命包裝袋37個，係被告所有供施用第一、二級毒品所用之物
    ，另扣案之吸食器1 組、玻璃球1 個，亦係被告所有供施用
    第二級毒品所用之物，均據被告供承在卷，應依刑法第38條
    第1 項第2 款宣告沒收，雖被告於審理中否認扣案之海洛因
    包裝袋3 個為其所有，然其於偵查中已坦承現場3 包海洛因
    均為其所有（參偵卷第108 頁），仍應併依刑法第38條第1
    項第2 款宣告沒收。
據上論斷，應依刑事訴訟法第273 條之1 第1 項、第299 條第1
項前段，毒品危害防制條例第10條第1 項、第2 項、第18條第1
項前段，刑法第11條、第47條第1 項、第51條第5 款、第38條第
1項 第2 款，判決如主文。
本案經檢察官王唯怡到庭執行職務。
中    華    民    國    97    年    9     月    15    日
                  刑事第三庭    法  官  賴淑敏
以上正本證明與原本無異。
如不服本判決應於收受本判決後10日內向本院提出上訴書狀，上
訴書狀應敘述具體理由。上訴書狀未敘述上訴理由者，應於上訴
期間屆滿後20日內補提理由書狀於本院 (均須按他造當事人之人
數附繕本 )「切勿逕送上級法院」。
中    華    民    國    97    年    9     月    16    日
                                書記官  劉亭筠
附錄法條：
毒品危害防制條例第10條
施用第一級毒品者，處 6 月以上 5 年以下有期徒刑。
施用第二級毒品者，處 3 年以下有期徒刑。


司法院資訊處製作；財團法人民間司法改革基金會備份。
